臺灣桃園地方法院刑事判決
111年度交簡上字第234號
上  訴  人  
即  被  告  黃萾宗



上列上訴人即被告因公共危險案件，不服本院民國111年4月28日
日111年度桃交簡字第882號第一審刑事簡易判決（聲請簡易判決
處刑案號：111年度速偵字第1148號），提起上訴，本院管轄之
第二審合議庭判決如下：
    主  文
上訴駁回。
    事實及理由
一、本案經本院審理之結果，認原審對上訴人即被告黃萾宗為科
    刑之諭知，其認事用法均無不當，量刑亦屬妥適，應予維持
    ，並引用第一審判決書記載之事實、證據及理由（如附件）
    。
二、被告上訴意旨略以：被告於案發當時係慢速騎乘電動自行車
    ，且酒測值甚低，危險性有限，原審不查，量刑過重，請予
    撤銷改判被告較輕之刑云云。
三、按法官於有罪判決如何量處罪刑，甚或是否宣告緩刑，均為
    實體法賦予審理法官裁量之刑罰權事項，法官行使此項裁量
    權，自得依據個案情節，參酌刑法第57條所定各款犯罪情狀
    之規定，於法定刑度內量處被告罪刑；除有逾越該罪法定刑
    或法定要件，或未能符合法規範體系及目的，或未遵守一般
    經驗及論理法則，或顯然逾越裁量，或濫用裁量等違法情事
    之外，自不得任意指摘其量刑違法（最高法院對此並著有80
    年台非字第473 號、75年台上字第7033號、72年台上字第66
    96號、72年台上字第3647號等判例可資參照）；又按在同一
    犯罪事實與情節，如別無其他加重或減輕之原因，下級審量
    定之刑，亦無過重或失輕之不當情形，則上級審法院對下級
    審法院之職權行使，原則上應予尊重（最高法院85年度台上
    字第2446號裁判意旨可資參酌）。查被告雖以前詞提起上訴
    。惟原審審酌被告於飲用酒類後，在不能安全駕駛之情形下
    ，仍貿然駕駛電動自行車上路，危及道路交通安全，並兼衡
    被告被查獲後經測得之呼氣所含酒精成分為每公升0.26毫克
    ，被告於本件係屬第七犯不能安全駕駛動力交通工具之公共
    危險罪(其分別於103年、105年、105年、107年、107年、11
    0年間犯同罪，均經判刑確定，有臺灣高等法院被告前案紀
    錄表附卷可稽)等一切情狀，量處被告有期徒刑6月，併科罰
    金新臺幣(下同)5000元，有期徒刑如易科罰金、罰金如易服
    勞役均以1000元折算壹日。其所為量刑亦未有明顯濫用自由
    裁量之權限，且本案量刑時所應考量之情事，迄至本案上訴
    審言詞辯論終結時，與原審並無二致，揆諸前揭說明，本院
    對原審量刑之職權行使，自當予以尊重，自難認量刑違法或
    不當。從而，被告仍執前揭事由提起上訴，為無理由，應予
    駁回。
據上論斷，應依刑事訴訟法第455 條之1 第1 項、第3 項、第36
8 條、第373條，判決如主文。
本案經檢察官陳映妏聲請以簡易判決處刑，檢察官李信龍到庭執
行職務。
中　　華　　民　　國　　111 　年　　9 　　月　　30　　日
                  刑事第九庭  審判長法　官　陳品潔
　　　　　                          法  官  蔣彥威
　　　　　                          法  官  王鐵雄
以上正本證明與原本無異。
不得上訴。
　　　　　　　　　　　　　　　      書記官　韓宜妏
中　　華　　民　　國　　111 　年　　9 　　月　　30　　日